【裁判字號】    97,交簡上,243
【裁判日期】    971128
【裁判案由】    公共危險
【裁判全文】
臺灣桃園地方法院刑事判決           97年度交簡上字第243號
上  訴  人
即  被  告  甲○○
上列上訴人即被告因公共危險案件，不服本院97年度壢交簡字第
1166號，中華民國97年4月30 日第一審刑事簡易判決（聲請簡易
判決處刑書案號：97年度速偵字第248 號），提起上訴，本院管
轄之第二審地方法院合議庭判決如下：
    主  文
上訴駁回。
甲○○緩刑貳年，緩刑期間內應向公庫支付新臺幣陸萬元整。
    事  實
一、甲○○於民國97年4月12日下午2、3 時許，在桃園縣大園鄉
    竹圍漁港堤防旁某處，因飲酒後已不能安全駕駛動力交通工
    具，仍駕駛車號LP-7379 號自用小客車上路。嗣於同日下午
    5時30分許，在桃園縣大園鄉北港村許厝港1號橋，不慎撞及
    車道分隔護欄，而為警查獲，並測得呼氣酒精濃度達每公升
    1.39毫克。
二、案經桃園縣政府警察局大園分局報告臺灣桃園地方法院檢察
    署檢察官偵查後聲請以簡易判決處刑。
    理  由
一、上揭犯罪事實，業據上訴人即被告甲○○於本院審理時坦承
    不諱，而依照交通部運輸研究所79年8 月對駕駛人行為之研
    究（酒醉駕車對駕駛行為之分析研究）指出，吐氣每公升酒
    精含量0.25毫克等於血液中酒精濃度（Blood Alcohol Conc
    entration，簡稱BAC）百分之0.05（亦即每100毫升血液中
    含50毫克酒精），而（一）BAC到達百分之0.03至百分之0.0
    5 時，對駕駛能力之影響為：多數駕駛人心境逐漸變幻不定
    、視覺與反應靈敏性減弱、對速度及距離的判斷力差。對心
    理行為之影響為：觀察力逐漸欠缺、心情漸趨輕鬆、自信心
    增加、多話、精神狀態處於陶醉感。（二）BAC到達百分之0
    .05 至百分之0.08時，對駕駛能力之影響為：反應遲鈍、駕
    駛能力受損、遲而不決或決而不行。對心理行為之影響為：
    情緒鬆散、感情與行為趨向誇張、肌肉不協調、精神處於興
    奮狀態。（三）BAC到達百分之0.08至百分之0.15 時，對駕
    駛能力之影響為：判斷力嚴重受到影響、體能與精神協調受
    損、駕駛之體能困難增加。對心理行為之影響為：產生情緒
    異常現象、步伐不平穩、言語不清、反應惡劣、記憶及判斷
    力受損、精神處於錯亂狀態。（四）超過百分之0.15，對駕
    駛能力之影響為：視線搖晃、駕駛已進入恍惚狀態、判斷及
    理解遭到扭曲、駕駛不穩定。對心理行為之影響為：意識不
    明、嘔吐、站、走及講話困難、責任感喪失、精神處於麻痺
    狀態。（五）超過百分之0.5 ，對駕駛能力之影響為：無法
    開車。對心理行為之影響為：爛醉如泥、失去知覺可能致死
    、精神處於昏睡狀態。本案被告於酒後吐氣中測得其呼氣酒
    精濃度達每公升1.39毫克（MG/L），此有桃園縣政府警察局
    道路交通事故當事人酒精測定紀錄表1紙在卷可參，換算BAC
    值為百分之0.278 ，且被告警詢時有語無倫次、多話等情，
    有刑法第185條之3案件測試觀察紀錄表1 紙在卷可參，被告
    顯已達不能安全駕駛之程度。此外，復有卷附道路交通事故
    現場圖、道路交通事故調查報告表（一）、（二）、現場照
    片2張在卷可據，足認被告之自白與事實相符，應可採信。
    本案事證明確，被告犯行堪以認定，應依法論科。
二、核被告所為，係犯刑法第185條之3服用酒類，不能安全駕駛
    動力交通工具而駕駛之公共危險罪。原審同此認定，應依刑
    法第185條之3、第41條第1項前段、刑法施行法第1條之1第1
    項、第2 項但書規定，並審酌酒精成分對人之意識、控制能
    力具有不良影響，超量飲酒後會導致對週遭事務之辨識及反
    應能力較平常狀況薄弱，因而酒後駕駛車輛，對一般往來之
    公眾及駕駛人自身皆具有高度危險性。被告明知上情，既漠
    視自己安危，更罔顧公眾行之安全，於服用酒類，酒後吐氣
    中酒精濃度達每公升1.39毫克，已處於不能安全駕駛動力交
    通工具之狀態，仍駕車上路，於他人之生命安全危害非輕，
    惟念其犯罪後坦承犯行，態度尚佳等一切情狀，量處有期徒
    刑4月，以新臺幣（下同）1,000元折算1日，核其認事用法
    ，俱無違誤，量刑亦允洽。上訴意旨請求從輕量刑，為無理
    由，應予駁回。又被告未曾受有期徒刑以上刑之宣告，此有
    臺灣高等法院被告全國前案紀錄表1紙在卷可按，爰審酌被
    告到庭敘明違規經過以及表示悔悟懊惱之情，是被告經此偵
    、審教訓後，當知所警惕，本院認尚無逕對被告施以短期自
    由刑之必要，自可先賦予被告非在監之適當社會處遇，以期
    其能有效回歸社會，故原審對被告宣告之刑，以暫不執行為
    適當，，爰依刑法第74條第1項第1款規定，併予緩刑2 年，
    另依同條第2項第4款規定，命被告向公庫支付60,000元，以
    啟自新。
三、據上論斷，應依刑事訴訟法第455 條之1 第3 項、第368 條
    ，刑法第74條第1項第1款、第2項第4款，判決如主文。
本案經檢察官黃珮如到庭執行職務。
中    華    民    國    97    年    11    月    28    日
                  交通法庭審判長法  官   蔡榮澤
                                法  官   紀凱峰
                                法  官   汪曉君
上正本證明與原本無異。
本件不得上訴。
                                書記官  林怡君
中    華    民    國    97    年    12    月    5     日


司法院資訊處製作；財團法人民間司法改革基金會備份。
